臺灣高雄地方法院民事判決　　　　　 110年度雄小字第3036號
原　　　告　華南產物保險股份有限公司

法定代理人　陳文智　
訴訟代理人　謝守賢律師
被　　　告　曾添丁　

上列當事人間損害賠償事件，本院民國110 年12月23日辯論終結
，判決如下：
    主    文
被告應給付原告新臺幣8,055 元及自民國110 年11月29日起至清
償日止按週年利率百分之5 計算之利息。
原告其餘之訴駁回。
訴訟費用新臺幣1,000元由被告負擔10分之1，餘由原告負擔。
本判決第1項得假執行。
    理由要領
一、原告主張：被告於民國108 年11月26日無駕駛執照駕駛原告
    承保車牌號碼000-0000號車輛( 下稱系爭車輛) ，行經高雄
    市三民區大裕路與大豐一路口時轉彎未禮讓訴外人王宜平駕
    駛之車輛，因此發生碰撞，王宜平受有右髖、腰部撞挫傷及
    扭挫傷之傷害；同車之訴外人劉竹信則受有兩膝扭挫傷之傷
    害，原告已賠付王宜平醫療費用1,350 元、交通費4,255 元
    、看護費36,000元合計新臺幣( 下同) 41,605元；賠付劉竹
    信醫療費用900 元、交通費1,850 元、看護費36,000元合計
    38,750元，爰依強制汽車責任保險法第29條及侵權行為法律
    關係代位請求被告賠償上開費用。並聲明：被告應給付原告
    80,355元及自起訴狀繕本送達翌日之起至清償日止，按週年
    利率百分之5 計算之利息。
二、被告則以：對被告應負肇事責任無意見，但原告沒有給被告
    明細，不同意給付等詞置辯。並聲明：原告之訴駁回。
三、得心證之理由
  ㈠按因故意或過失，不法侵害他人之權利者，負損害賠償責任
    ；汽車、機車或其他非依軌道行駛之動力車輛，在使用中加
    損害於他人者，駕駛人應賠償因此所生之損害，民法第184
    條第1 項前段、第191 條之2 前段分別定有明文。次按汽車
    駕駛人駕駛執照吊扣期間駕駛小型車或機車，處新臺幣6000
    元以上1 萬2000元以下罰鍰，並當場禁止其駕駛；被保險人
    有違反道路交通管理處罰條例第21條或第21條之1 規定而駕
    車，致被保險汽車發生汽車交通事故者，保險人仍應依本法
    規定負保險給付之責。但得在給付金額範圍內，代位行使請
    求權人對被保險人之請求權，道路交通管理處罰條例第21條
    第1 項第5 款、強制汽車責任保險法第29條第1 項第5 款復
    有明文。
  ㈡原告主張上開發生事故之事實業據被告所不爭執，亦就應由
    其負肇事責任不爭執，故原告代位請求被告負賠償責任自屬
    有據。惟代位之權利不得大於陳宜平、劉竹信，茲就各項賠
    償費用分述如下：
  ⒈陳宜平部分：原告固主張賠付陳宜平醫療費用1,350 元、交
    通費4,255 元、看護費36,000元，共41,605元，並提出明細
    表、醫療費用收據、交通及看護證明為憑。惟醫療費用中診
    斷證明書費有3 份，但證明損害1 份已足，故其餘2 份證明
    書共200 元部分非必要支出，原告得代位請求有理由之醫療
    費用應為1,150 元。交通費部分考量其住家與就醫診所距離
    非近，需轉乘數次大眾交通工具及步行始能到達，依所受傷
    害轉乘行走應會不便，故交通費之請求尚屬合理。另審酌陳
    宜平所受之傷害以挫傷為主，且本件事故兩方車輛均為汽車
    ，縱感不適應不致損害其生活自理能力，況由其母親出據之
    看護證明上註記受傷住院，然陳宜平僅提出診所就診收據，
    無住院之客觀事證，復審酌其傷勢足認無看護之必要，是以
    原告代位請求看護費無理由。故原告得代位陳宜平請求之金
    額應為5,405 元( 醫療費用1,150+交通費4,255)，逾此範圍
    代位之請求無理由。
  ⒉劉竹信部分：原告雖主張賠付劉竹信醫療費用900 元、交通
    費1,850 元、看護費36,000元合計38,750元，並提出明細表
    、醫療費用收據、交通及看護證明為憑。惟醫療費用中診斷
    證明書費有2 份，但證明損害1 份已足，故其餘1 份證明書
    100 元部分非必要支出，原告得代位請求有理由之醫療費用
    應為800 元。交通費部分考量其住家與就醫診所距離非近，
    需轉乘數次大眾交通工具及步行始能到達，依所受傷害轉乘
    行走應會不便，故交通費之請求尚屬合理。另審酌劉竹信所
    受之傷害非鉅，且本件事故兩方車輛均為汽車，縱感不適應
    不致損害其生活自理能力，審酌其傷勢認應無看護之必要，
    是以原告代位請求看護費無理由。故原告得代位劉竹信請求
    之金額應為2,650 元( 醫療費用800+交通費1,850)，逾此範
    圍代位之請求無理由。
四、從而，原告依強制汽車責任保險法第29條及侵權行為法律關
    係代位請求被告給付8,055 元( 陳宜平部分5,405+劉竹信部
    分2,650)及自起訴狀繕本送達翌日即110 年11月29日起至清
    償日止，按週年利率百分之5 計算之利息為有理由，應予准
    許。逾此範圍之請求無理由，應予駁回。
五、本件係就民事訴訟法第436 條之8 適用小額訴訟程序所為被
    告敗訴之判決，依同法第436 條之20規定，應依職權宣告假
    執行。
六、訴訟費用負擔之依據：民事訴訟法第79條。本件訴訟費用額
    ，依職權確定如主文所示金額。
中    華    民    國   111    年     1    月    10    日
                  高雄簡易庭  法      官  楊詠惠
以上正本係照原本作成。
民事訴訟法第436 條之24第2 項：對於本判決之上訴，非以違背
法令為理由，不得為之。
如對本判決上訴，須於判決送達後20日內向本院提出上訴狀，並
須表明原判決所違背之法令及其具體內容與依訴訟資料可認為原
判決有違背法令之理由。
中    華    民    國   111    年     1    月    10    日
                              書  記  官  蔡佩珊